{"present": {"1 Singular": {"Affirmative": "tionlacaim", "Question": "an dtionlacaim?", "Negative": "n\u00ed thionlacaim"}, "2 Singular": {"Affirmative": "tionlacann t\u00fa", "Question": "an dtionlacann t\u00fa?", "Negative": "n\u00ed thionlacann t\u00fa"}, "3 Singular": {"Male": {"Affirmative": "tionlacann s\u00e9", "Question": "an dtionlacann s\u00e9?", "Negative": "n\u00ed thionlacann s\u00e9"}, "Female": {"Affirmative": "tionlacann s\u00ed", "Question": "an dtionlacann s\u00ed?", "Negative": "n\u00ed thionlacann s\u00ed"}}, "1 Plural": {"Compressed": {"Affirmative": "tionlacaimid", "Question": "an dtionlacaimid?", "Negative": "n\u00ed thionlacaimid"}, "Extended": {"Affirmative": "tionlacann muid", "Question": "an dtionlacann muid?", "Negative": "n\u00ed thionlacann muid"}}, "2 Plural": {"Affirmative": "tionlacann sibh", "Question": "an dtionlacann sibh?", "Negative": "n\u00ed thionlacann sibh"}, "3 Plural": {"Affirmative": "tionlacann siad", "Question": "an dtionlacann siad?", "Negative": "n\u00ed thionlacann siad"}, "Passive": {"Affirmative": "tionlactar", "Question": "an dtionlactar?", "Negative": "n\u00ed thionlactar"}}, "future": {"1 Singular": {"Affirmative": "tionlacfaidh m\u00e9", "Question": "an dtionlacfaidh m\u00e9?", "Negative": "n\u00ed thionlacfaidh m\u00e9"}, "2 Singular": {"Affirmative": "tionlacfaidh t\u00fa", "Question": "an dtionlacfaidh t\u00fa?", "Negative": "n\u00ed thionlacfaidh t\u00fa"}, "3 Singular": {"Male": {"Affirmative": "tionlacfaidh s\u00e9", "Question": "an dtionlacfaidh s\u00e9?", "Negative": "n\u00ed thionlacfaidh s\u00e9"}, "Female": {"Affirmative": "tionlacfaidh s\u00ed", "Question": "an dtionlacfaidh s\u00ed?", "Negative": "n\u00ed thionlacfaidh s\u00ed"}}, "1 Plural": {"Compressed": {"Affirmative": "tionlacfaimid", "Question": "an dtionlacfaimid?", "Negative": "n\u00ed thionlacfaimid"}, "Extended": {"Affirmative": "tionlacfaidh muid", "Question": "an dtionlacfaidh muid?", "Negative": "n\u00ed thionlacfaidh muid"}}, "2 Plural": {"Affirmative": "tionlacfaidh sibh", "Question": "an dtionlacfaidh sibh?", "Negative": "n\u00ed thionlacfaidh sibh"}, "3 Plural": {"Affirmative": "tionlacfaidh siad", "Question": "an dtionlacfaidh siad?", "Negative": "n\u00ed thionlacfaidh siad"}, "Passive": {"Affirmative": "tionlacfar", "Question": "an dtionlacfar?", "Negative": "n\u00ed thionlacfar"}}, "past": {"1 Singular": {"Affirmative": "thionlaic m\u00e9", "Question": "ar thionlaic m\u00e9?", "Negative": "n\u00edor thionlaic m\u00e9"}, "2 Singular": {"Affirmative": "thionlaic t\u00fa", "Question": "ar thionlaic t\u00fa?", "Negative": "n\u00edor thionlaic t\u00fa"}, "3 Singular": {"Male": {"Affirmative": "thionlaic s\u00e9", "Question": "ar thionlaic s\u00e9?", "Negative": "n\u00edor thionlaic s\u00e9"}, "Female": {"Affirmative": "thionlaic s\u00ed", "Question": "ar thionlaic s\u00ed?", "Negative": "n\u00edor thionlaic s\u00ed"}}, "1 Plural": {"Compressed": {"Affirmative": "thionlacamar", "Question": "ar thionlacamar?", "Negative": "n\u00edor thionlacamar"}, "Extended": {"Affirmative": "thionlaic muid", "Question": "ar thionlaic muid?", "Negative": "n\u00edor thionlaic muid"}}, "2 Plural": {"Affirmative": "thionlaic sibh", "Question": "ar thionlaic sibh?", "Negative": "n\u00edor thionlaic sibh"}, "3 Plural": {"Compressed": {"Affirmative": "thionlaic siad", "Question": "ar thionlaic siad?", "Negative": "n\u00edor thionlaic siad"}, "Extended": {"Affirmative": "thionlacadar", "Question": "ar thionlacadar?", "Negative": "n\u00edor thionlacadar"}}, "Passive": {"Affirmative": "tionlacadh", "Question": "ar tionlacadh?", "Negative": "n\u00edor tionlacadh"}}, "condi": {"1 Singular": {"Affirmative": "thionlacfainn", "Question": "an dtionlacfainn?", "Negative": "n\u00ed thionlacfainn"}, "2 Singular": {"Affirmative": "thionlacf\u00e1", "Question": "an dtionlacf\u00e1?", "Negative": "n\u00ed thionlacf\u00e1"}, "3 Singular": {"Male": {"Affirmative": "thionlacfadh s\u00e9", "Question": "an dtionlacfadh s\u00e9?", "Negative": "n\u00ed thionlacfadh s\u00e9"}, "Female": {"Affirmative": "thionlacfadh s\u00ed", "Question": "an dtionlacfadh s\u00ed?", "Negative": "n\u00ed thionlacfadh s\u00ed"}}, "1 Plural": {"Compressed": {"Affirmative": "thionlacfaimis", "Question": "an dtionlacfaimis?", "Negative": "n\u00ed thionlacfaimis"}, "Extended": {"Affirmative": "thionlacfadh muid", "Question": "an dtionlacfadh muid?", "Negative": "n\u00ed thionlacfadh muid"}}, "2 Plural": {"Affirmative": "thionlacfadh sibh", "Question": "an dtionlacfadh sibh?", "Negative": "n\u00ed thionlacfadh sibh"}, "3 Plural": {"Compressed": {"Affirmative": "thionlacfaid\u00eds", "Question": "an dtionlacfaid\u00eds?", "Negative": "n\u00ed thionlacfaid\u00eds"}, "Extended": {"Affirmative": "thionlacfadh siad", "Question": "an dtionlacfadh siad?", "Negative": "n\u00ed thionlacfadh siad"}}, "Passive": {"Affirmative": "thionlacfa\u00ed", "Question": "an dtionlacfa\u00ed?", "Negative": "n\u00ed thionlacfa\u00ed"}}, "imper": {"1 Singular": {"Affirmative": "tionlacaim!", "Negative": "n\u00e1 tionlacaim!"}, "2 Singular": {"Affirmative": "tionlaic!", "Negative": "n\u00e1 tionlaic!"}, "3 Singular": {"Male": {"Affirmative": "tionlacadh s\u00e9!", "Negative": "n\u00e1 tionlacadh s\u00e9!"}, "Female": {"Affirmative": "tionlacadh s\u00ed!", "Negative": "n\u00e1 tionlacadh s\u00ed!"}}, "1 Plural": {"Compressed": {"Affirmative": "tionlacaimis!", "Negative": "n\u00e1 tionlacaimis!"}, "Extended": {"Affirmative": "tionlacadh muid!", "Negative": "n\u00e1 tionlacadh muid!"}}, "2 Plural": {"Affirmative": "tionlacaig\u00ed!", "Negative": "n\u00e1 tionlacaig\u00ed!"}, "3 Plural": {"Compressed": {"Affirmative": "tionlacaid\u00eds!", "Negative": "n\u00e1 tionlacaid\u00eds!"}, "Extended": {"Affirmative": "tionlacadh siad!", "Negative": "n\u00e1 tionlacadh siad!"}}, "Passive": {"Affirmative": "tionlactar!", "Negative": "n\u00e1 tionlactar!"}}, "pastConti": {"1 Singular": {"Affirmative": "thionlacainn", "Question": "an dtionlacainn?", "Negative": "n\u00ed thionlacainn"}, "2 Singular": {"Affirmative": "thionlact\u00e1", "Question": "an dtionlact\u00e1?", "Negative": "n\u00ed thionlact\u00e1"}, "3 Singular": {"Male": {"Affirmative": "thionlacadh s\u00e9", "Question": "an dtionlacadh s\u00e9?", "Negative": "n\u00ed thionlacadh s\u00e9"}, "Female": {"Affirmative": "thionlacadh s\u00ed", "Question": "an dtionlacadh s\u00ed?", "Negative": "n\u00ed thionlacadh s\u00ed"}}, "1 Plural": {"Compressed": {"Affirmative": "thionlacaimis", "Question": "an dtionlacaimis?", "Negative": "n\u00ed thionlacaimis"}, "Extended": {"Affirmative": "thionlacadh muid", "Question": "an dtionlacadh muid?", "Negative": "n\u00ed thionlacadh muid"}}, "2 Plural": {"Affirmative": "thionlacadh sibh", "Question": "an dtionlacadh sibh?", "Negative": "n\u00ed thionlacadh sibh"}, "3 Plural": {"Compressed": {"Affirmative": "thionlacaid\u00eds", "Question": "an dtionlacaid\u00eds?", "Negative": "n\u00ed thionlacaid\u00eds"}, "Extended": {"Affirmative": "thionlacadh siad", "Question": "an dtionlacadh siad?", "Negative": "n\u00ed thionlacadh siad"}}, "Passive": {"Affirmative": "thionlacta\u00ed", "Question": "an dtionlacta\u00ed?", "Negative": "n\u00ed thionlacta\u00ed"}}, "subj": {"1 Singular": {"Affirmative": "go dtionlaca m\u00e9", "Negative": "n\u00e1r thionlaca m\u00e9"}, "2 Singular": {"Affirmative": "go dtionlaca t\u00fa", "Negative": "n\u00e1r thionlaca t\u00fa"}, "3 Singular": {"Male": {"Affirmative": "go dtionlaca s\u00e9", "Negative": "n\u00e1r thionlaca s\u00e9"}, "Female": {"Affirmative": "go dtionlaca s\u00ed", "Negative": "n\u00e1r thionlaca s\u00ed"}}, "1 Plural": {"Compressed": {"Affirmative": "go dtionlacaimid", "Negative": "n\u00e1r thionlacaimid"}, "Extended": {"Affirmative": "go dtionlaca muid", "Negative": "n\u00e1r thionlaca muid"}}, "2 Plural": {"Affirmative": "go dtionlaca sibh", "Negative": "n\u00e1r thionlaca sibh"}, "3 Plural": {"Affirmative": "go dtionlaca siad", "Negative": "n\u00e1r thionlaca siad"}, "Passive": {"Affirmative": "go dtionlactar", "Negative": "n\u00e1r thionlactar"}}, "verbal noun": "tionlacan", "verbal adjective": "tionlactha"}